臺灣高等法院刑事裁定　　　　　　　　　　　　　　九十三年度交抗字第三九三號
　　抗　告　人
　　即受處分人　甲○○
右列抗告人即受處分人因違反道路交通管理處罰條例案件，不服臺灣臺北地方法院中
華民國九十三年四月三十日裁定（九十三年度交聲字第二二五號），提起抗告，本院
裁定如左：
    主  文
抗告駁回。
    理  由
一、原處分機關即台北市交通事件裁決所處分意旨略以：本件受處分人即異議人甲○
    ○於民國九十二年十二月十三日十一時二十分，將所有之車號Ｌ八─二二四六號
    自用小客車，停放在高雄市○○○路廣場之收費停車場，未依規定繳費，經高雄
    市政府交通局以上開自用小客車有在收費停車處所停車，不依規定繳費之違規事
    實而逕行舉發，受處分人於應到案日期前申訴，經該所審查結果仍認受處分人有
    前開違規行為，而依道路交通管理處罰條例第五十六條第一項第十一款規定，裁
    處受處分人罰鍰六百元等語。
二、本件抗告人即受處分人甲○○對於上揭處分聲明異議，辯稱：伊於九十二年十二
    月十三日至高雄訪友，在高雄市○○○路廣場停車場停車，因未收到停車繳費單
    ，致未繳費，爰依法對原處分聲明異議云云。
三、原法院認以：異議人上揭交通違規之事實，有卷附高雄市政府交通局舉發違反道
    路交通管理事件通知單（高市交二字第ＢＲ0000000號）、臺北市交通事
    件裁決所違反道路交通管理事件裁決書（北市裁三字第裁二二—ＢＲ00000
    00號）可稽。受處分人對於上開時間在高雄市○○○路廣場停車而未繳費之事
    實自認屬實，並有高雄市政府交通局九十三年二月十日高市交二字第○九三○○
    ○三二四九號函附卷可稽；受處分人固以未收到停車繳費單致未繳費云云置辯，
    惟查高雄市○○○路廣場乃公告收費停車場，設置有直立式標桿之公告收費標誌
    ，明載該處為「收費路段」「公共停車場」「計時收費停車場」，「七時至廿二
    時每小時三十元」等情，有高雄市政府交通局九十三年四月五日高市交二字第○
    九三○○○七六三九號函檢附相片六禎在卷可考，依卷附相片所示，該等標誌均
    以直立式標桿設置，顏色及字體亦甚為清晰，並無難以發現或辨視情事；本件受
    處分人於上開公告收費停車場所停車，雖或有管理員掣發之停車繳費單為他人取
    走或其他原因致駕駛人未收受之可能，然駕駛人既係利用收費停車場停車，當有
    離場時應繳費之認知，受處分人基於停車之事實，即應負有繳費之義務，受處分
    人以未收到繳費單為由，否認其有在收費停車處所停車而未繳費之違規事實，殊
    無足採。即此，因認受處分人確有在道路收費停車處所停車而不依規定繳費之違
    規事實，從而舉發機關之舉發、原處分機關依道路交通管理處罰條例第五十六條
    第一項第十一款規定，從輕裁處受處分人罰鍰六百元，經核於法並無違誤，爰裁
    定駁回受處分人之異議。
四、本件抗告意旨略以：受處分人雖不否認有於前揭時、地停車，但因無繳費單據無
    法當場或事後繳交，即被認定為交通違規，受處分人因此不服，況且收費停車場
    亦有責任告知如何處理停車費事宜，遑論未給繳費單，又無收費人員，又如何讓
    停車者自行繳費？其繳費之作法規定，並非高雄市交通局即可片面判定云云。
五、（一）按道路交通管理處罰條例於九十年一月十七日修正其中第五十六條第一項
    第十一款關於「汽車駕駛人在道路收費停車處所停車，不依規定繳費」之處罰規
    定，並由行政院院台交字第０一九三一七號函定自九十年六月一日起施行。次按
    汽車駕駛人停車時，有左列情形之一者，處新台幣六百元以上一千二百元以下罰
    鍰：（十一）在道路收費停車處所停車，不依規定繳費者；前項情形，交通勤務
    警察或依法令執行交通稽查任務人員，應責令汽車駕駛人將車移置適當處所；如
    汽車駕駛人不予移置或不在車內時，得由該交通勤務警察或依法令執行交通稽查
    任務之人員為之，或得於舉發其違規後，使用民間拖吊車拖離之，並收取移置費
    ；第十一款及第二項之欠費追繳之；違反道路交通管理處罰條例第十二條至第六
    十八條之行為，由公路主管機關處罰；本條例所定罰鍰之處罰，行為人接獲違反
    道路交通管理事件通知單後，於十五日內得不經裁決，逕依規定之罰鍰標準，向
    指定之處所繳納結案；不服舉發事實者，應於十五日內，向處罰機關陳述意見或
    提出陳述書；其不依通知所定限期前往指定處所聽候裁決，且未依規定期限陳述
    意見或提出陳述書者，處罰機關得逕行依違反道路交通管理事件統一裁罰基準及
    處理細則（九十一年九月一日前名稱為違反道路交通管理事件統一裁罰標準及處
    理細則）暨違反道路交通管理事件統一裁罰標準表所定標準裁決之，道路交通管
    理處罰條例第五十六條第一項第十一款、第二項、第三項、第八條第一項、第九
    條第一項定有明文。（二）經查本件受處分人停車處所之地方主管機關高雄市停
    車管理處，依停車場法第十二條、第十三條、第十四條、第三十一條及行政程序
    法第一百條之規定，經地方議會審議通過，在路邊停車場之收費路段設有收費時
    間、費率、收費方式、未見補繳單須查詢及查詢電話，和未依法繳費，依道路交
    通管理處罰條例處罰等之告示牌，並在政府公報登載，以完成公告之法定程序。
    而停車後未見補繳費通知單者，應於十四日內主動查詢繳費，未繳費者，依道路
    交通處罰條例舉發，此為一般路邊停車之人週知之事。受處分人為領有駕駛執照
    之人，對此規定當應知之甚詳，且應依該等規定停車繳費才是。而高雄市停車管
    理處對路邊停車，除僱有專人定時開立繳費通知單，方便停車人繳費，且規定於
    十五日內均可繳納之，對未接獲繳費單之人，亦定有查詢之方法，例如可利用電
    話語音查詢或上網查詢後，逕自前往交通局或以匯寄停車費方式繳費，此有卷附
    高雄市交通局九十三年二月十日函足憑，於逾該十四日之期間仍未繳費者，始對
    之開單舉發，此與一般交通違規之舉發情形並不相同。次查本件受處分人停車之
    地點高雄市○○○路廣場乃公告收費停車場，設置有直立式標桿之公告收費標誌
    ，明載該處為「收費路段」「公共停車場」「計時收費停車場」，「七時至廿二
    時每小時三十元」等情，有高雄市政府交通局九十三年四月五日高市交二字第○
    九三○○○七六三九號函檢附相片六禎在卷可考，依卷附相片所示，該等標誌均
    以直立式標桿設置，顏色及字體亦甚為清晰，並無難以發現或辨視情事；本件受
    處分人於上開公告收費停車場所停車，雖或有管理員掣發之停車繳費單為他人取
    走或其他原因致駕駛人未收受之可能；然駕駛人既係利用收費停車場停車，當有
    離場時應繳費之認知，收費停車場之繳費通知單，僅為一種觀念之通知，只是對
    於駕駛人再次提醒及敦促注意而已。受處分人基於停車之事實，即應負有繳費之
    義務。因此受處分人於明知應繳費但未收到繳費通知單之情形下，原應依規定以
    上述方式進行查詢，並於十四日內補繳之，若未加處理，逾十四日後，主管機關
    始以其不依規定繳費製單舉發，程序上有定一定之期間讓行為人為一定之作為，
    迨期限過後始認其違規而舉發之。（三）綜上所述，受處分人確有在道路收費停
    車處所停車而不依規定繳費之違規事實，至為明確，舉發機關之舉發、原處分機
    關依道路交通管理處罰條例第五十六條第一項第十一款規定，從輕裁處受處分人
    罰鍰六百元，經核於法並無違誤。原法院因認本件異議不成立，乃予駁回，並無
    違誤。受處分人猶執陳詞提出抗告，並無理由，應予駁回。
六、據上論結，應依道路交通案件處理辦法第二十六條、道路交通管理處罰條例第八
    十九條，刑事訴訟法第四百十二條，裁定如主文。
中　　　華　　　民　　　國　　九十三　　年　　　六　　　月　　　三　　　日
                              臺灣高等法院交通法庭
                                  審判長法  官　李　文　成
                                        法  官　官　有　明
                                        法  官　周　盈　文
右正本證明與原本無異。
不得再抗告。
                                        書記官　余　姿　慧
中　　　華　　　民　　　國　　九十三　　年　　　六　　　月　　　三　　　日
